# TTS-møte 3.3.2022

Til stades: Katri, Sjur, Flammie

## Flammie

Framover:
- retta feil i sme- og sma-importen i lag med Inga
- divvun-phon med --trace og mer jobb med underlesingsfonematiserings

Test:

```sh
echo "åhpadusradiojda" |  modes/trace-smj-txt2ipa.mode
echo "tæksta-TV" |  modes/trace-smj-txt2ipa.mode
```

## Katri
- venter på LIA Sápmi treningsdata for ASR -- signaturer mangler
- delt upp 5 timme lydmaterial, begynte å bygge en ny stemme
- lagat en skript som gjør en liste av alle trigrammer i tekstkorpusen og freqdist (Frequency Distribution) av disse
    - første versjon av listen lagt til speech-smj-private
- Mozfest 7.3.: What are some of the ways that communities that speak low-resourced languages can get support and what resources can they use to digitise their language in voice technology?


Framover:
- Demonstrera prompter til stemmene i digitalt møte før innspelingar
- Norsk/svensk variety: ortografi, lånord...
- fortsette med IPA-konverteringa 
- Kanskje en plot av trigram freqdist?

## Inga

Framover:
- svensk kvinnelig stemme
- begynne med pressemelding
- leggja til smj-forkortingar
- dato skal til nominativ

## Sjur
- lagt inn at vi disambiguerer vekk leksikaliserte samansetjingar når det finst dynaiske med OLang/xxx-taggar i.

Det trengst avlusingsverkty i divvun-phon, slik at ein kan sjå kva som skjer:
- namn på brukt fst
- fonetisk string for kvar underlesing separat (no er alt samla i alle underlesingar)

Framover:
- skriv til Gustav og be om underskrift på LIA-avtale
- byggja ut ipakonvertinga og testinga av henne
- starta tekstprosessering av heile TTS-korpuset, trekkja ut ABBR m.m. som ikkje blir normalisert
- dela opp sme-tekst i setningar
- kontrakt og lisens
- konvertera tekst til Area/SWE?

# Neste møte

10.3.2022 09.30 norsk tid
